臺灣臺中地方法院刑事判決
111年度易字第1499號
公  訴  人  臺灣臺中地方檢察署檢察官
被      告  林鴻振


上列被告因竊盜案件，經檢察官提起公訴（111年度偵緝字第475
號），本院判決如下：
    主  文
林鴻振犯竊盜罪，累犯，處拘役柒拾伍日，如易科罰金，以新臺
幣壹仟元折算壹日。未扣案之犯罪所得機車左邊後照鏡壹個沒收
，於全部或一部不能沒收或不宜執行沒收時，追徵其價額。
    犯罪事實
一、林鴻振於民國110年4月5日晚間7時32分許，騎乘其所有之車
    牌號碼000-000號普通重型機車（下稱甲車）行經臺中市○○
    區○○○○街00號前時，因見該處路邊停放賴畇郡所有之車牌號
    碼000-0000號普通重型機車（下稱乙車），竟意圖為自己不
    法之所有，基於竊盜之犯意，將甲車停放至乙車左側後，以
    不詳方式試圖拆卸竊取乙車之左邊後照鏡，但因未能成功而
    先行騎乘甲車離去，復於同時34分許騎乘甲車回到該處，以
    不詳方式拆卸竊取乙車之左邊後照鏡（依賴畇郡所述，價值
    新臺幣3千元）得逞，旋騎乘甲車離去。嗣因賴畇郡於翌日
    （6日）上午發現乙車之左邊後照鏡遭竊而報警處理，經警
    調閱道路監視器錄影畫面循線追查，始悉上情。
二、案經賴畇郡訴由臺中市政府警察局大平分局報告臺灣臺中地
    方檢察署檢察官偵查後起訴。
    理  由
一、證據能力：
(一)本案認定犯罪事實所引用之卷內被告林鴻振以外之人於審判
    外之陳述，檢察官於辯論終結前未對該等陳述之證據能力聲
    明異議，而被告經合法傳喚於本院審理程序無正當理由未到
    庭，亦未於辯論終結前提出書狀對該等陳述之證據能力表示
    意見，本院復審酌前揭陳述作成時之情況，並無違法取證之
    瑕疵，亦認以之作為證據為適當，是本案有關被告以外之人
    於審判外之言詞或書面陳述等供述證據，自均得為證據。
(二)本案認定犯罪事實所引用之卷內非供述證據，並無證據證明
    係實施刑事訴訟程序之公務員違背法定程序所取得，且經本
    院於審理程序中提示並告以要旨而為調查時，檢察官未表示
    該等非供述證據不具證據能力，而被告經合法傳喚於本院審
    理程序無正當理由未到庭，亦未於辯論終結前提出書狀對該
    等證據之證據能力表示意見，自應認均具有證據能力。
二、認定事實所憑之證據及得心證之理由：
(一)訊據被告矢口否認有何前揭竊盜犯行，辯稱：我沒有於110
    年4月5日晚間7時34分許，在臺中市○○區○○○○街00號前竊取
    乙車之左邊後照鏡，我沒有在上開時間騎乘甲車停留在上開
    地點，卷附現場監視器錄影畫面截圖所顯示在上開時間騎乘
    機車行經並停留在上開地點的人不是我云云（本院卷第138
    至139頁）。
(二)經查，證人即告訴人於110年4月6日警詢時證稱：我於今天
    早上7時35分許，要從臺中市○○區○○○○街00號前騎乘車牌號
    碼000-0000號普通重型機車（即乙車）去上班時，發現乙車
    的左邊後照鏡不見；我是在昨天（5日）上午11時30分許，
    將乙車停放在臺中市○○區○○○○街00號前，當時乙車的左邊後
    照鏡還在等語（偵卷第53至55頁），業已明確指述其所有乙
    車之左邊後照鏡，係於110年4月5日上午11時30分許至翌日
    （6日）早上7時35分許間之某時許，在臺中市○○區○○○○街00
    號前，因不詳原因脫離乙車而不知所蹤等情，且有受（處）
    理案件證明單、受理各類案件紀錄表、乙車之車輛詳細資料
    報表及照片附卷可佐（偵卷第57至59、63、65頁），參以，
    為供駕駛人於行駛中隨時注意周遭、後方行車狀況，機車後
    照鏡乃係牢固裝設於機車車頭之左右兩側，若非經人力徒手
    或利用工具進行拆卸，殆無完整脫離裝設處之可能，而依前
    揭卷附之乙車照片，於本案告訴人報案時，乙車之左邊後照
    鏡既係完整脫離乙車車頭左側之裝設處，則該後照鏡於上開
    時間、地點脫離乙車而不知所蹤之原因，當係遭他人以不詳
    方式拆卸攜離，堪可認定。
(二)次查，某人於110年4月5日晚上7時32分3秒許，騎乘某部左
    後車身之外觀為深色漆、印有白色文字之機車行經臺中市○○
    區○○○○街00號前之乙車停放處後，將該部機車行駛至乙車之
    左側停放，並坐在該部機車座墊上開始實施上半身往右靠近
    乙車車頭處、雙手持續動作等行為，直至同時33分14秒許始
    騎乘該部機車離去，以及某人於同時34分33秒許，騎乘某部
    左後車身之外觀同樣為深色漆、印有白色文字之機車至乙車
    之左側停放後，往右起身正面站立緊靠在乙車車頭處之左側
    ，開始以雙手進行動作，直至同時35分28秒許始騎乘該部機
    車離去等節，有現場監視器錄影畫面截圖、本院勘驗筆錄附
    卷為憑（偵卷第67至71頁、本院卷第155至156、159至164頁
    ），是依上開兩度騎乘至乙車左側停放之機車，左後車身之
    外觀均為深色漆、印有白色文字，以及上開兩段過程之時間
    密接性、騎乘該等機車之人於上開兩段過程中所實施行為之
    高度相似性等情狀，堪認上開兩段過程係由同一人騎乘同一
    部左後車身之外觀為深色漆、印有白色文字之機車兩度停放
    在乙車之左側，並往右對乙車之車頭處進行動作。佐以，本
    案告訴人所有乙車之左邊後照鏡，係於110年4月5日上午11
    時30分許至翌日（6日）早上7時35分許間之某時許，在臺中
    市○○區○○○○街00號前，遭他人以不詳方式拆卸攜離等情，業
    經認定如前，故衡諸上開某人兩度騎乘機車停放在乙車左側
    之時間，與乙車之左邊後照鏡遭他人拆卸攜離之可能時段相
    合，且該人於上開兩段騎乘機車停放在乙車左側之過程中，
    均有實施往右對乙車之車頭處持續進行動作等類似行為，自
    已足使一般人確信乙車之左邊後照係遭上開兩度騎乘機車停
    放在乙車左側之人拆卸攜離。
(三)被告固辯稱其並未於本案案發時間騎乘機車行經並停留在本
    案案發地點，惟被告所有車牌號碼000-000號之甲車，左後
    車身之外觀亦為深色漆、印有白色文字，此有鄰近本案案發
    時間、地點並錄得甲車車牌及左後車身之道路監視器錄影畫
    面截圖（110年4月5日晚上7時24分許、臺中市太平區永成北
    路往太平路方向）、甲車之車輛詳細資料報表存卷可稽（偵
    卷第73、89頁），核與前揭於110年4月5日晚上7時32分至同
    時35分許間，由同一人騎乘而兩度行駛至本案案發地點並停
    留在乙車左側之機車之左後車身外觀相符，輔以被告於本院
    訊問程序中供稱：於111年4月5日都是我在騎甲車等語（本
    院卷第139頁），足認本案乃係被告騎乘甲車兩度行駛至本
    案案發地點並停留在乙車左側，且在該過程中拆卸竊取乙車
    之左邊後照得逞。再者，被告於偵訊時，經檢察官提示卷附
    監視器錄影畫面截圖後供稱：（問：案發當時騎機車的人是
    誰？）騎機車的人是我，我經過那裡手機掉了，我停下來，
    我要去買麵包等語（偵卷第83至84頁），業已供認其有於本
    案案發時間騎乘機車行經並停留在本案案發地點，但其於本
    院訊問程序中卻翻異前詞，先改稱其於本案案發時間係直接
    騎乘甲車行經本案案發地點而未作停留，復改稱其並無於本
    案案發時間騎乘機車行經及停留在本案案發地點（本院卷第
    138至139頁），顯有一再更易辯詞以圖脫免刑責之情，益徵
    本案係被告騎乘甲車至本案案發地點而拆卸竊得乙車之左邊
    後照鏡無訛。　　　　
(四)綜上所述，本案事證明確，被告所辯純屬臨訟卸責之詞，委
    無可採，本案犯行足以認定，應予依法論罪科刑。
三、核被告所為，係犯刑法第320條第1項之普通竊盜罪。
四、被告於本案行為前，①因違反毒品危害防制條例等案件，經
    本院以105年度審訴字第1595號分別判處有期徒刑10月、5月
    確定，②因違反毒品危害防制條例案件，經本院以105年度審
    訴字第1897號判處有期徒刑10月確定，嗣上開①、②案件，經
    本院以106年度聲字第2463號裁定應執行有期徒刑1年10月確
    定（下稱前案），送監與另案接續執行後，於109年4月8日
    縮短刑期執行完畢出監等情，業經檢察官於起訴書中載明，
    並提出刑案資料查註紀錄表、矯正簡表為據，而具體指出本
    案被告構成累犯之證明方法，堪可採憑，是被告於前案執行
    完畢後，五年內故意再犯本案有期徒刑以上之罪，為累犯；
    參以，檢察官於起訴書中復指出，被告所犯前案之犯罪類型
    、罪質、手段與法益侵害結果雖與本案犯行不同，但被告於
    前案執行完畢之1年內即再犯本案，足認其法遵循意識仍有
    不足，對刑罰之感應力薄弱，加重其法定最低度刑，並無司
    法院釋字第775號解釋意旨所指可能使被告所受刑罰超過其
    應負擔罪責之疑慮等節，請求依累犯規定加重本案被告之刑
    ，故本院依司法院釋字第775號解釋意旨，衡酌被告所涉前
    案係入監執行完畢、本案係在前案執行完畢五年以內之前期
    所為、以及前案與本案之罪質雖不同，但均為故意犯罪，可
    徵被告不知記取教訓，對刑罰之反應力不足等情，認本案並
    無未處以最低法定本刑即有違罪刑相當原則之情形，縱加重
    最低法定本刑亦無過苛，爰依刑法第47條第1項之規定加重
    其刑（拘役部分僅加重最高度）。
五、爰以行為人之責任為基礎，審酌被告不思循正當管道獲取財
    物，竟竊取告訴人所有之機車左邊後照鏡1個得逞，侵害他
    人之財產法益，所為實屬不該；又被告迄本案判決前，尚未
    以與告訴人成立和解、調解或其他方式填補本案犯行所生損
    害；另考量被告於本案行為前，除前揭構成累犯之刑案紀錄
    外，尚曾數次因竊盜案件經法院論罪科刑確定，此有臺灣高
    等法院被告前案紀錄表附卷可稽，以及被告否認本案犯行之
    犯後態度，暨被告於本案警詢時自陳之智識程度、生活狀況
    （參偵緝卷第47頁之調查筆錄、本院卷第107頁之調查筆錄
    ）等一切情狀，量處如主文所示之刑，並諭知易科罰金之折
    算標準，以資懲儆。
六、被告因本案竊盜犯行所獲得之機車左邊後照鏡1個，雖未據
    扣案，但既未實際合法發還告訴人，復無刑法第38條之2第2
    項不宜執行沒收之情事，自應依同法第38條之1第1項前段、
    第3項之規定宣告沒收、追徵。
七、末以，本案被告經合法傳喚，無正當理由於審判期日不到庭
    ，而因本院認本案應對被告科以拘役刑，爰依刑事訴訟法第
    306條之規定，不待其陳述，由檢察官一造辯論而逕行判決
    。　　　　
據上論斷，應依刑事訴訟法第299條第1項前段、第306條，刑法
第320條第1項、第47條第1項、第41條第1項前段、第38條之1第1
項前段、第3項，刑法施行法第1條之1第1項，判決如主文。
本案經檢察官詹常輝提起公訴，檢察官林文亮到庭執行職務。
中　　華　　民　　國　　111 　年　　11　　月　　24　　日
                  刑事第二庭  法  官  蔡宗儒
以上正本證明與原本無異。
如不服本判決應於收受送達後20日內向本院提出上訴書狀，並應
敘述具體理由；其未敘述上訴之理由者，應於上訴期間屆滿後20
日內向本院補提理由書（均須按他造當事人之人數附繕本）「切
勿逕送上級法院」。
告訴人或被害人如不服判決，應備理由具狀向檢察官請求上訴，
上訴期間之計算，以檢察官收受判決正本之日起算。
　                      　　　書記官  梁文婷
中　　華　　民　　國　　111 　年　　11　　月　　25　　日
附錄本案論罪法條全文：
中華民國刑法第320條
意圖為自己或第三人不法之所有，而竊取他人之動產者，為竊盜
罪，處5年以下有期徒刑、拘役或50萬元以下罰金。
意圖為自己或第三人不法之利益，而竊佔他人之不動產者，依前
項之規定處斷。
前二項之未遂犯罰之。